臺灣高等法院民事裁定
109年度抗字第1537號
抗  告  人  楊文棋  
            楊文雄  
            楊學洋  
            羅朱陳貞梅

            周依震  
            張黃嬌妹
            張頌胤  
            張頌濬  
            楊和雄  
            張志超  

            張志佑  
共同代理人  葉宏基律師

上列抗告人因與相對人張陳翠蘭（即張家棟之承受訴訟人）等間
請求拆屋還地等事件，對於中華民國109年9月30日臺灣新北地方
法院裁定（108年度重訴字第371號）提起抗告，本院裁定如下：
 
    主  文
上訴人應於本裁定送達後十五日內，繳納鑑定所需之費用新臺幣
壹拾柒萬元。
    理  由
一、按訴訟行為須支出費用者，審判長得定期命當事人預納之。
    當事人不預納者，法院得不為該行為，但其不預納費用致訴
    訟無從進行，經定期通知他造墊支亦不為墊支時，視為合意
    停止訴訟程序；前項但書情形，經當事人於4個月內預納或
    墊支費用者，續行其訴訟程序，其逾4個月未預納或墊支者
    ，視為撤回其訴或上訴，民事訴訟法第94條之l定有明文。
    查本件相對人起訴主張坐落新北市○○區○○段000地號土地（
    下稱系爭土地）為伊之被繼承人張家棟與他人共有，抗告人
    無權占有，在其上建造如原法院108年度重訴字第371號判決
    附圖說明欄所示未辦保存登記建物（下稱系爭地上物），求
    為命抗告人拆屋還地，經原法院為其勝訴判決，抗告人對之
    提起上訴，原法院於109年9月30日以108年度重訴字第371號
    裁定（下稱原裁定）核定訴訟標的價額為新臺幣（下同）8,
    427萬3,280元，命抗告人補繳第二審裁判費113萬496元，抗
    告人對原裁定核定訴訟標的價額部分聲明不服，提起抗告，
    其抗告意旨略以：原法院未測量系爭地上物實際占用土地之
    面積，該土地於起訴時之交易價值應高於原裁定以公告現值
    所核定之訴訟標的價額等語。因兩造關於系爭土地於起訴時
    交易價值之主張迥異（本院卷第11至17、63至79頁），本院
    認有鑑定必要，乃囑託社團法人新北市不動產估價師公會鑑
    定系爭土地於起訴時之交易價額，並由抗告人預納鑑定費用
    。經社團法人新北市不動產估價師公會以110年4月1日（110
    ）公字第0400001號函預估上開鑑定所需鑑定費用為17萬元
    ，且需先繳納該等費用後始進行鑑定作業，有上開函文及專
    案報價單可稽（本院卷第125、127頁），該項鑑定費為訴訟
    進行所必要之費用，兩造如未繳納，將致訴訟無法進行。本
    院通知抗告人繳納上開費用，抗告人已於110年4月9日收受
    （見本院卷第129頁通知及第131頁送達證書），惟迄未繳納
    。茲依民事訴訟法第94條之1規定，裁定命抗告人於收受本
    裁定正本後15日內繳納鑑定費用17萬元，如逾期未繳納，本
    院即依民事訴訟法第94條之1第1項但書及第2項規定處理。
二、爰裁定如主文。　　
中　　華　　民　　國　　110 　年　　6 　　月　　2 　　日
                  民事第二十三庭
                      審判長法  官   蕭胤瑮
                            法  官   袁雪華
                            法  官   楊舒嵐
正本係照原本作成。
不得抗告。
中　　華　　民　　國　　110 　年　　6 　　月　　2 　　日

                            書記官   常淑慧